【裁判字號】    90,裁,355
【裁判日期】    900525
【裁判案由】    地價稅
【裁判全文】
最  高  行  政  法  院  裁  定                      九十年度裁字第三五五號
  聲  請  人    甲○○○
右聲請人因地價稅事件，對於本院中華民國八十九年三月三日八十九年裁字第○○三
○一號裁定，聲請再審。本院裁定如左︰
    主  文
再審之聲請駁回。
再審訴訟費用由聲請人負擔。
    理  由
按對於本院裁定聲請再審，依舊行政訴訟法第三十三條準用民事訴訟法第五百零七條
、第五百零一條第一項第四款（現行行政訴訟法第二百七十七條第一項第四款）之規
定，必須表明「再審理由及關於再審理由並遵守不變期間之證據。」所謂表明再審理
由，必須指明其所再審之裁定，有如何合於舊行政訴訟法第二十八條（新法第二百七
十三條）所定再審事由之具體情事始為相當，倘僅泛言有何條款之再審事由，而無具
體情事；或僅指明所聲請再審之裁定前各程序所為裁判，有如何再審事由，而未一語
指及其所聲請再審之裁定有合於再審之事由者，均難謂已表明再審事由，其再審之聲
請，即屬不合法。本件聲請人因地價稅事件，提起行政訴訟，經本院以其訴為不合法
，以八十七年度裁字第六二四號裁定駁回後，復先後聲請再審，遞經本院八十七年度
裁定第九七八號、八十八年度裁字第四七○號及八十九年裁字第三○一號裁定予以駁
回在案。茲聲請人甲○○○又對八十九年度裁字第三○一號裁定（下稱原裁定）聲請
再審，核其狀載指述其所有坐落台北縣三重市○○○段菜寮小段一四二－七、－一二
、－一三、－一四、一八六－三、－六地號土地六筆被人占用，申請八十五年度地價
稅應由占有人代繳，未獲相對人准許云云，此部分顯屬實體上之爭執，然對於原裁定
以其再審之聲請不合法定再審要件而被駁回，有如何具體之法定再審事由則未指及，
僅訴稱原裁定依行政訴訟法第三十三條、民事訴訟法第五百零七條、第五百零二條第
一項，認再審之聲請為不合法，有適用法規不當情事等語，並泛引舊行政訴訟法第二
十八條第一款規定聲請再審，揆諸首開說明，自難謂合法。又原裁定以聲請人在前次
再審程序請求地政機關將上開一八三－三、－六地號土地登記謄本之「土地他項權利
部」登記事項應全部撤銷登記，因土地登記事項非稅捐機關之職權，認該主張非屬本
件審理之範圍，及原裁定復認英紹唐並未於前訴訟程序列名原告，亦未於前程序再審
事件聲請再審，其於前次再審程序一併列名為聲請人聲請再審，又未說明其有何法律
上之利害關係，其聲請亦難謂合法，而併予駁回，均無不合，本件聲請再審意旨復空
言指摘原裁定就此認定亦有適用法規不當，惟並未敘明任何具體法定再審事由，揆諸
首開說明，此部分再審聲請，亦非合法。綜上，本件再審之聲請為不合法，應予駁回
。至本件再審聲請狀列英紹唐為參加人，查英紹唐並非本件土地之所有權人，聲請狀
內亦未敘明英紹唐與本件訴訟有何法律上之利害關係，自不符合參加訴訟之要件，因
聲請狀內並無記載聲請參加之意旨，英紹唐亦未於聲請狀末尾具名，而僅於聲請再審
狀稱謂欄記載，故僅於裁定書不列為參加人，不另以裁定駁回，併此敘明。
據上論結，本件再審之聲請為不合法，爰依行政訴訟法施行法第二條、行政訴訟法第
二百八十三條、第二百七十八條第一項、第一百零四條、民事訴訟法第九十五條、第
七十八條，裁定如主文。
中    華    民    國     九十        年      五      月     二十五      日
                    最 高 行 政 法 院  第 一 庭
                                審 判 長 法  官      黃  綠  星
                                         法  官      趙  永  康
                                         法  官      蔡  進  田
                                         法  官      黃  璽  君
                                         法  官      廖  宏  明
右  正  本  證  明  與  原  本  無  異
                                         法院書記官  彭  秀  玲
中    華    民    國     九十        年      五      月     二十八      日


司法院資訊處製作；財團法人民間司法改革基金會備份。
